【裁判字號】    95,易,35
【裁判日期】    950406
【裁判案由】    竊盜
【裁判全文】
臺灣彰化地方法院刑事判決                95年度易字第35號
公  訴  人  臺灣彰化地方法院檢察署檢察官
被      告  乙○○
                      樓
上列被告因竊盜案件，經檢察官提起公訴（94年度偵字第9429號
），被告於本院準備程序中就被訴事實為有罪之陳述，經裁定改
依進行簡式審判程序審理，本院判決如下：
    主  文
乙○○連續毀越門扇竊盜，處有期徒刑捌月，緩刑參年。
    事  實
一、乙○○係位於彰化縣和美鎮○○路○段416號銘貴行公益彩券
    投注站之經銷商，因生意清淡，收入不佳，竟意圖為自己不
    法之所有，於民國94年11月14日凌晨1時許，至甲○○所經
    營，夜間無人居住，位於彰化縣和美鎮道○路130號之欣原
    投注站，以徒手將該投注站後門鐵條強行扳開後，再由鐵條
    扳開後之間隙伸手入內將門閂拉開之方式進入店內，竊取甲
    ○○所有之現金新台幣（下同）8300元、吉時樂彩券賽車高
    手80張（每張100元，起訴書原記載72張）、超級大滿貫40
    張（每張200元，起訴書原記載33張）、超級八八八20張（
    每張200元，起訴書原記載7張）、百萬支票90張（每張100
    元，起訴書原記載76張）、幸運星三50張（每張100元，起
    訴書原記載19張），得手離去後，乙○○因擔心上開犯行為
    該投注站內監視器所錄攝，復賡續上開不法所有之犯意，於
    同日凌晨4時許，直接推開門閂已拉開之鐵門，再進入欣原
    投注站，徒手竊取店內甲○○所有之電腦主機1部（價值320
    00元）得手。嗣於94年11月14日上午9時許，甲○○開店後
    發覺店內失竊而報警處理，經警調取監視器錄影內容，始循
    線查悉上情，並至乙○○經營之銘貴行投注站內扣得上開失
    竊之現金8300元、已刮過之吉時樂彩券共207張暨已兌換之
    獎金18000元（均已發還甲○○），旋再依乙○○之供述，
    至彰化縣和美鎮○○里○○路與平山路路口取回上開電腦主
    機1部（亦已發還甲○○）。
二、案經甲○○訴由彰化縣警察局和美分局報請臺灣彰化地方法
    院檢察署檢察官偵查起訴。
    理  由
一、上開事實，業據被告乙○○於本院審理時坦承不諱，核與證
    人即被害人甲○○於警詢中證述之情節相符，並有監視錄影
    畫面翻拍照片6幀、現場暨彩券、電腦取回處照片共6幀、贓
    物認領保管單1紙等附卷可稽，足徵被告自白與事實相符，
    應堪採信。本件事證明確，被告犯行堪以認定。
二、查被告乙○○侵入行竊之欣原投注站，夜間並無人居住，此
    據告訴人陳明在卷，惟被告係以徒手將該投注站後門鐵條強
    行扳開後，再由鐵條扳開後之間隙伸手入內將門閂拉開之方
    式進入該投注站內行竊，是核被告所為，係犯刑法第321條
    第1項第2款之毀越門扇竊盜罪（公訴人原認被告係犯刑法第
    321條第1項第1款之夜間侵入住宅竊盜罪，惟經蒞庭檢察官
    當庭更正如上）。又被告於竊得現金及吉時樂彩券離去後，
    因擔心其犯行為該投注站內監視器所錄攝，復於同日凌晨4
    時許，以直接推開門閂已拉開之鐵門之方式（蓋上述鐵門於
    被告第1次行竊後即已打開），再進入欣原投注站竊取電腦
    主機1部，被告該次行竊，並無毀越門扇之行為，是核被告
    該次所為係應犯刑法第320條第1項之普通竊盜罪，檢察官認
    係犯刑法第321條第1項第2款之毀越門扇竊盜罪（公訴人原
    認被告此部分竊盜犯行，係犯刑法第321條第1項第1款之夜
    間侵入住宅竊盜罪，惟經蒞庭檢察官當庭更正如上），尚有
    未洽，應予變更。被告先後2次竊盜犯行，時間緊接，顯係
    基於概括之犯意，觸犯構成要件相同之罪名，應依連續犯從
    一重論以毀越門扇竊盜罪處斷，並加重其刑。爰審酌被告尚
    無不良素行、犯罪之動機、目的、手段、所行竊財物之價值
    及犯後坦承犯行，態度良好等一切情狀，量處如主文所示之
    刑，以示懲儆。末查，被告前未曾受有期徒刑以上刑之宣告
    ，此有臺灣彰化地方法院檢察署刑案資料查註紀錄表及臺灣
    高等法院被告前案紀錄表各1紙在卷可參，其經此教訓，應
    知警惕而無再犯之虞，且於本院審理中，並與告訴人達成和
    解，賠償其損害，告訴人復當庭表明願給被告自新之機會，
    是本院認被告所宣告之刑，以暫不執行為適當，併予宣告緩
    刑3年，以勵自新。
據上論斷，應依刑事訴訟法第273條之1第1項、第299條第1項前
段、第300條，刑法第56條、第321條第1項第2款、第74條第1款
，判決如主文。
本案經檢察官姚玎霖到庭執行職務。
中    華    民    國    95    年    4     月    6     日
                                刑事第二庭
                                    法  官  王義閔
以上正本證明與原本無異。
如不服本判決，應於判決送達後10日內，向本院提出上訴狀（須
附繕本）。
告訴人或被害人對於判決如有不服具備理由請求檢察官上訴者，
其上訴期間之計算係以檢察官收受判決正本之日期為準。
中    華    民    國    95    年    4    月    11     日
                                    書記官  詹國立
中華民國刑法第321條
犯竊盜罪而有左列情形之一者，處 6 月以上、 5 年以下有期徒
刑：
一、於夜間侵入住宅或有人居住之建築物、船艦或隱匿其內而犯
    之者。
二、毀越門扇、牆垣或其他安全設備而犯之者。
三、攜帶兇器而犯之者。
四、結夥三人以上而犯之者。
五、乘火災、水災或其他災害之際而犯之者。
六、在車站或埠頭而犯之者。
前項之未遂犯罰之。


司法院資訊處製作；財團法人民間司法改革基金會備份。
